臺灣士林地方法院刑事判決　　　　　　　 94年度易字第196號
公　訴　人　臺灣士林地方法院檢察署檢察官
被　　　告　陳袓益
上列被告因竊盜等案件，經檢察官聲請以簡易判決處刑（94年度
偵緝字第143 號），本院士林簡易庭認不宜以簡易判決處刑（94
年度士簡字第197 號），移由本院刑事庭改依通常程序審理，被
告於本院準備程序期日就被訴事實為有罪之陳述，經合議庭裁定
本件改由受命法官獨任以簡式審判程序進行審理，並判決如下：
    主  文
陳袓益共同連續攜帶兇器竊盜，未遂，累犯，處有期徒刑拾月。
扣案之小型鐵鋸、六角板手各壹支均沒收。
    事  實
一、陳袓益前因違反商業會計法案件，經臺灣板橋地方法院於民
    國92年1 月30日以92年度簡字第36號判決判處有期徒刑3 月
    ，如易科罰金以300 元折算1 日，並於同年4 月5 日確定，
    嗣於同年月25日易科罰金執行完畢。詎其猶不知悔改，竟基
    於意圖為自己不法所有之概括犯意，連續於下列時、地為下
    列犯行：
(一)於93年9 月7 日凌晨3 時許（檢察官誤認係93年9 月7 日晚
    間8 時30分許，應予更正），在臺北縣汐止市○○路與新台
    五路口，明知以不相適合之鑰匙強行插入汽車車門鎖、引擎
    鎖易令汽車車門鎖、引擎鎖致生不堪使用之結果，為竊得車
    輛供己代步使用，仍以拾獲之鑰匙一支強行插入甲○○所有
    之車牌號碼ET－1563號自用小貨車之車門鎖、引擎鎖，致使
    該鑰匙無法自該車之車門鎖拔出，喪失其通常之效用，致生
    損害於車主甲○○，並因而發動該車行駛而竊取該車得手。
(二)乙○○復承前概括犯意，與蕭進德（另由檢察官偵處）共同
    基於意圖為自己不法所有之犯意聯絡，於93年9 月8 日凌晨
    3 時40分許，由陳袓益駕駛上開竊得之車牌號碼ET－1563號
    自用小貨車搭載蕭進德，見丙○○所有之車牌號碼AK－2693
    號自用小客車停放於臺北市○○區○○路2 段325 號前，有
    機可乘，遂由乙○○將所駕駛之車牌號碼ET－1563號自用小
    貨車緊鄰車牌號碼AK－2693號自用小客車併排停放，由乘坐
    在副駕駛座之蕭進德持其所有客觀上可供兇器使用之六角板
    手及小型鐵鋸各1 支，伸出車牌號碼ET－1563副駕駛座車窗
    著手撬開丙○○所有車牌號碼AK－2693號自用小客車左前車
    門鎖（毀損部分未據告訴）正欲竊取車內財物之際，適為行
    經該處之員警黃次郎、公丕倫發覺有異，上前盤查而當場查
    獲，始未得手。
二、案經被害人甲○○訴由臺北市政府警察局內湖分局報告臺灣
    士林地方法院檢察署檢察官偵查後聲請以簡易判決處刑，本
    院士林簡易庭認不宜以簡易判決處刑，移由本院刑事庭改依
    通常程序審理，被告於準備程序期日就被訴事實為有罪之陳
    述，經合議庭裁定本件改由受命法官獨任以簡式審判程序進
    行審理。
    理  由
一、前揭犯罪事實，業據被告陳袓益於本院審理時坦承不諱（本
    院94年4 月1 日審判筆錄，第1 頁參照），核與告訴人甲○
    ○、被害人丙○○於警詢、偵訊時之指訴，以及證人黃次郎
    、公丕倫於偵訊時證述之情節大致相符，並有車輛失竊電腦
    輸入單、贓物認領保管收據、查獲之贓物照片、行照及公務
    電話紀錄表、扣案之六角板手及小型鐵鋸等物附卷可憑，足
    見被告所為自白核與事實相符，堪予採信。至被告固於本院
    審理中一度辯稱伊雖以拾獲鑰匙一支插入甲○○所有之車牌
    號ET－15 63 號自用小貨車之車門鎖、引擎鎖發動該車行駛
    代步，然並未致令該車門鎖、引擎鎖不堪使用，惟此節除據
    告訴人甲○○於偵查中到庭結證稱：警方通知伊去領車時，
    伊發現車門鎖跟引擎鎖都壞了，伊是請修車廠修理的，可以
    請修車廠的人補證明伊重新換鎖等語明確（93年9 月30日偵
    查筆錄，台灣士林地方法院檢察署93年度偵字第83 77 號卷
    第72頁參照），復有其提出之修車估價單一紙可佐（台灣士
    林地方法院檢察署94年度偵緝字第143 號卷第28頁參照），
    該車之車門鎖、引擎鎖確因而喪失減損效用，甚而致令不堪
    使用，可以認定，被告嗣後所為自白，堪認與事實相符。綜
    上，本件事證已臻明確，被告犯行洵堪認定，應依法論科。
二、扣案之小型鐵鋸長約25公分，金屬材質，固屬線鋸，容易凹
    折，然單面有鋒利鋸齒；扣案之六角板手係鐵製材質，質地
    堅硬，一端類似一字起子頭，長約4 公分，整個工具呈Ｌ型
    ，有如圓規且有一個支點，長端20公分、短端11公分，短端
    另有凹折部分為4 公分，業經本院當庭勘驗屬實（本院94年
    4 月1 日審判筆錄第3 頁參照）。按上開行竊工具均係金屬
    製品，若持之攻擊人體，依一般社會觀念，皆足使人之生命
    、身體安全受有危害，堪認為兇器。是核被告陳袓益犯罪事
    實欄一、（一）所為，係犯刑法第320 條第1 項之普通竊盜
    罪、第354 條之毀損罪；而其犯罪事實欄一、（二）所為，
    係犯刑法第321 條第2 項、第1 項第3 款之攜帶兇器竊盜未
    遂罪，公訴意旨認被告乙○○此部分所為係犯刑法第320 條
    第1 項之普通竊盜罪，尚有未洽，惟起訴之基本事實同一，
    本院自應變更起訴法條，當庭告知被告此部分犯行另係涉犯
    刑法第321 條第2 項、第1 項第3 款之攜帶兇器加重竊盜未
    遂罪之罪名後，予以審理。被告乙○○與共犯蕭進德間就犯
    罪事實欄一、（二）之竊盜行為有犯意聯絡及行為分擔，為
    共同正犯。被告乙○○先後2 次竊盜犯行，時間緊接，所犯
    構成要件相同之罪，顯係基於概括犯意而為之，雖二次犯行
    構成之罪名有普通竊盜既遂罪及攜帶兇器竊盜未遂罪之區別
    ，仍無礙連續犯之成立，並應依刑法第56條之規定，論以情
    節較重之共同攜帶兇器竊盜未遂罪，並加重其刑。又被告所
    犯共同攜帶兇器竊盜未遂罪及毀損罪間，具有方法、結果之
    牽連關係，為牽連犯，應依刑法第55條之規定從一重之共同
    攜帶兇器竊盜未遂罪處斷。查被告有事實欄所載之犯罪科刑
    執行情形，有臺灣高等法院被告全國前案紀錄表1 份在卷可
    按，其受有期徒刑執行完畢後5 年內即再犯本件最重本刑為
    有期徒刑以上之罪，為累犯，應依刑法第47條之規定，遞予
    加重其刑。另被告雖已著手於如事實欄一、（二）所載竊盜
    行為之實施，惟未生竊得財物之結果，其犯罪仍屬未遂，應
    依刑法第26條前段之規定，按既遂犯之刑度減輕其刑，並依
    刑法第71條第1 項之規定，先加後減之。爰審酌被告連續行
    竊他人財物，影響社會治安非輕，惟其所竊財物價值不高，
    並考量其智識程度、生活狀況，犯罪之動機、目的、手段，
    及其犯罪後坦承犯行，已有悔意等一切情狀，量處如主文所
    示之刑。
三、按刑法第38條第1 項第2 款係規定「犯人」所有供犯罪所用
    之物，得宣告沒收，並非規定屬「被告」所有之物，始得宣
    告沒收，而共同正犯於意思聯絡範圍內，組成一共犯團體，
    團體中之任何成員均為「犯人」，供犯罪所用之物，只要屬
    於「犯人」所有，均得宣告沒收，不以必屬於本件被告所有
    者為限，最高法院著有92年度台上字第787 號判決意旨可資
    參照。查扣案共犯蕭進德供本件犯罪事實欄一、（二）罪行
    所用之小型鐵鋸、六角板手各1 支（保管單號：台灣士林地
    方法院檢察署93年度保管字第2506號），雖係共犯蕭進德所
    有之物，然本件被告與共犯蕭進德間於犯罪事實欄一、（二
    ）部分既存有犯意聯絡及行為分擔之共同正犯關係，揆諸前
    揭最高法院裁判意旨，本院自得依刑法第38條第1 項第2 款
    之規定，併予宣告沒收。
據上論斷，應依刑事訴訟法第273 條之1 第1 項、第299 條第1
項前段、第300 條，刑法第28條、第56條、第321 條第2 項、第
1項 第3 款、第354 條、第55條、第47條、第26條前段、第38條
第1 項第2 款，罰金罰鍰提高標準條例第1 條前段，判決如主文
。
本案經檢察官王巧玲到庭執行職務。
中　  華　　民　　國　　94　　年　　4　 　月　   22  　日
                  刑事第六庭法官  許辰舟
以上正本證明與原本無異。
如不服本判決，應於判決送達後10日內，向本院提出上訴狀。
                          書記官  洪忠改
中  　華　　民　　國　　94　　年　　4 　　月   　25  　日
論罪條文：
中華民國刑法第354條
毀棄、損壞前二條以外之他人之物或致令不堪用，足以生損害於
公眾或他人者，處二年以下有期徒刑、拘役或五百元以下罰金。
罰金罰鍰提高標準條例第1條前段
 (罰金罰鍰之提高及其倍數)
依法律應處罰金、罰鍰者，就其原定數額得提高為二倍至十倍。
但法律已依一定比率規定罰金或罰鍰之數額或倍數者，依其規定
。
